【裁判字號】    95,交訴,78
【裁判日期】    950607
【裁判案由】    
【裁判全文】
臺灣彰化地方法院刑事判決              95年度交訴字第78號
公  訴  人  臺灣彰化地方法院檢察署檢察官
被      告  乙○○
上列被告因過失致死案件，經檢察官提起公訴（九十五年度偵字
第三三三二號），被告於準備程序中就被訴事實為有罪之陳述，
經告知簡式審判程序之旨，並聽取公訴人、被告之意見後，本院
合議庭裁定由受命法官獨任進行簡式審判程序，判決如下：
    主  文
乙○○因過失致人於死，處有期徒刑陸月，如易科罰金，以佰
元折算壹日，緩刑年。
    事  實
一、乙○○領有小型車普通駕駛執照，於民國九十四年三月十二
    日上午十一時許，駕駛車牌號碼ＱＦ－○八三五號自用小客
    車，沿彰化縣鹿港鎮○○街由西往東方向行駛，行經安康街
    與友愛街設有閃光紅燈之交岔路口，原應注意汽車行駛至設
    有閃光紅燈號誌之交岔路口時，應先停止於交岔路口前，讓
    幹道車優先通行後認為安全時，方得續行，並應注意車前狀
    況，隨時採取必要之安全措施，而依當時天候晴、日間有自
    然光線、柏油路面乾燥、無缺陷、無障礙物、視距良好等一
    切情狀，並無不能注意之情事，竟疏未注意及此，即貿然通
    過上開交岔路口，適有張天養騎乘車牌號碼ＫＲＶ－八八七
    號重型機車沿友愛街由南往北方向行駛，亦正通過上開交岔
    路口，乙○○因煞車不及，致其駕駛之上開自用小客車右前
    側撞及張天養騎乘之上開重型機車左側，張天養因而人車倒
    地，並受有頭部外傷及顱內出血之傷害，經送醫急救後，仍
    於同日下午六時五分許不治死亡。乙○○於肇事後，在未被
    有偵查犯罪職權之機關或公務員發覺其犯罪前，即向據報前
    往醫院處理之彰化縣警察局鹿港分局警員顧清民承認為肇事
    人，而自首接受裁判。
二、案經彰化縣警察局鹿港分局報告臺灣彰化地方法院檢察署檢
    察官相驗後自動檢舉偵查起訴。
    理    由
一、按除被告所犯為死刑、無期徒刑、最輕本刑為三年以上有期
    徒刑之罪或高等法院管轄第一審案件者外，於刑事訴訟法第
    二百七十三條第一項程序進行中，被告先就被訴事實為有罪
    之陳述時，審判長得告知被告簡式審判程序之旨，並聽取當
    事人、代理人、辯護人及輔佐人之意見後，裁定進行簡式審
    判程序；除簡式審判程序及簡易程序案件外，第一審應行合
    議審判；刑事訴訟法第二百七十三條之一第一項、第二百八
    十四條之一分別定有明文。本件被告乙○○所犯係死刑、無
    期徒刑、最輕本刑為三年以上有期徒刑或高等法院管轄第一
    審案件以外之罪，且於本院行準備程序時就被訴事實為有罪
    之陳述，經受命法官告知簡式審判程序之旨，並聽取公訴人
    、被告之意見後，本院合議庭認無不得或不宜改依簡式審判
    程序進行之處，經評議結果，裁定改由受命法官獨任行簡式
    審判程序，合先敘明。
二、上開事實，迭經被告乙○○於警詢、偵訊、本院審理時坦承
    不諱，核與被害人家屬甲○○於警詢、偵訊中證述之情節相
    符，並有彰化縣警察局道路交通事故調查報告表(一)、(二)、現
    場圖、彰化縣警察局鹿港分局處理相驗案件初步調查報告暨
    報驗書、財團法人彰化基督教醫院診斷書及法醫參考病歷摘
    要各一紙、現場照片十四幀附卷可稽。又被害人張天養係因
    本件車禍而受傷致死，亦經臺灣彰化地方法院檢察署檢察官
    督同檢驗員相驗屬實，復有勘驗筆錄、驗斷書、相驗屍體證
    明書各一份、相驗照片九幀在卷可佐。另按閃光紅燈表示「
    停車再開」，車輛應減速接近，先停止於交岔路口前，讓幹
    道車優先通行後認為安全時，方得續行；特種閃光號誌設於
    交岔路口者，其設置方式與行車管制號誌同，幹道應設置閃
    光黃燈，支道應設置閃光紅燈；汽車行駛時，駕駛人應注意
    車前狀況，並隨時採取必要之安全措施；汽車行駛至交岔路
    口，其行進、轉彎，應遵守燈光號誌；道路交通標誌標線號
    誌設置規則第二百十一條第一項第二款、第二百二十四條第
    三款，道路交通安全規則第九十四條第三項、第一百零二條
    第一項第一款分別定有明文。本件被告駕駛上開自用小客車
    原應遵守前揭規定，且當時天候晴、日間有自然光線、柏油
    路面乾燥、無缺陷、無障礙物、視距良好，並無不能注意之
    情事，竟疏未注意遵守前揭規定，而肇致車禍發生，致被害
    人因而受傷致死，顯已違反前揭規定，其有過失至明，又其
    過失行為既係造成被害人死亡之直接原因，二者間即具有相
    當因果關係。綜上所述，足徵被告之自白確與事實相符，本
    件事證明確，被告過失致人於死之犯行，應堪認定。
三、核被告所為，係犯刑法第二百七十六條第一項之過失致人於
    死罪。又被告肇事後，於報案人或勤指中心轉來資料未報明
    肇事人姓名，在未被有偵查犯罪職權之機關或公務員發覺其
    犯罪前，即向據報前往醫院處理之彰化縣警察局鹿港分局警
    員顧清民承認為肇事人而自首，此有彰化縣鹿港分局道路交
    通事故肇事人自首情形紀錄表一紙在卷可稽，其自首而受裁
    判，應依刑法第六十二條前段規定減輕其刑。爰審酌被告並
    無前科，素行尚佳，且業與被害人家屬達成和解，賠償被害
    人家屬新臺幣二百五十八萬元，此有彰化縣鹿港鎮調解委員
    會調解書影本一紙在卷可參，暨犯罪後坦承犯行，態度尚屬
    良好等一切情狀，量處如主文所示之刑，並諭知易科罰金之
    折算標準。末查，被告前未曾受有期徒刑以上刑之宣告，有
    臺灣彰化地方法院檢察署刑案資料查註紀錄表及臺灣高等法
    院被告全國前案紀錄表各一紙在卷為憑，雖因一時疏失，致
    罹刑典，然其既與被害人家屬成立和解，經此偵審程序與論
    罪科刑之教訓後，當應知所警惕，而無再犯之虞，本院認所
    宣告之刑，以暫不執行為適當，爰依刑法第七十四條第一款
    ，宣告緩刑三年，用啟自新。
據上論斷，應依刑事訴訟法第二百七十三條之一第一項、第二百
九十九條第一項前段，刑法第二百七十六條第一項、第六十二條
前段、第四十一條第一項前段、第七十四條第一款，罰金罰鍰提
高標準條例第一條前段、第二條，判決如主文。
本案經檢察官高如應到庭執行職務。
中    華    民    國    95    年    6     月    7     日
                  交通法庭      法  官  鄭舜元
以上正本證明與原本無異。
如不服本判決，應於判決送達後10日內，向本院提出上訴狀（須
附繕本）。
告訴人或被害人對於判決如有不服具備理由請求檢察官上訴者，
其上訴期間之計算係以檢察官收受判決正本之日期為準。
中    華    民    國    95    年    6     月    7     日
                                書記官  呂雅惠
附錄本案論罪科刑法條全文：
刑法第二百七十六條
因過失致人於死者，處二年以下有期徒刑、拘役或二千元以下罰
金。
從事業務之人，因業務上之過失犯前項之罪者，處五年以下有期
徒刑或拘役，得併科三千元以下罰金。


司法院資訊處製作；財團法人民間司法改革基金會備份。
